臺灣臺中地方法院民事判決
111年度訴字第2647號
原      告  劉宇雯  
訴訟代理人  賴忠明律師
            陳心慧律師
被      告  吳子璇  

上列當事人間損害賠償事件，本院於民國111年11月7日言詞辯論
終結，判決如下：
      主      文
被告應給付原告新臺幣20萬元，及自民國111年10月23日起至清
償日止，按週年利率5%計算之利息。
原告其餘之訴駁回。
訴訟費用由被告負擔20%，餘由原告負擔。
本判決得假執行，但被告如以新臺幣20萬元為原告預供擔保，得
免為假執行。
原告其餘假執行之聲請駁回。
      事實及理由
一、原告起訴主張：
㈠、被告與原告之配偶林育材為高中同學，二人前曾交往，因被
    告於民國111年3月底，以臉書祝林育材生日快樂而有聯繫，
    嗣即於網路聊天、互詢近況，被告並利用其從事汽車銷售業
    務，邀林育材賞車試乘，乘機透露其婚姻狀況不順，而希望
    相約見面用餐。其後林育材主動約被告用餐，用餐畢，二人
    在林育材車上聊天，被告主動觸摸林育材私密部分及接吻。
    據林育材坦承，其於111年4月間曾主動以Line軟體邀約被告
    ，二人前往新竹竹北汽車旅館發生性行為，又於同年5月31
    日二人再於同地點發生性行為，另於111年4月中旬至6月中
    旬間，亦於同地點發生性行為，即被告與林育材曾發生三次
    性行為，此外，被告與林育材聯繫期間，曾多次以Line軟體
    傳送不雅照片予林育材。其後，因被告之配偶古偉銘發現上
    情，與林育材相約於111年6月11日談判，而發生古偉銘涉妨
    害自由犯行而由檢察官偵辦中，因被告以手機與林育材為此
    事討論，而為原告察覺林育材與被告間逾越平常社交往來之
    行為，被告所為破壞原告家庭圓滿幸福，侵害原告之配偶權
    情節重大，造成原告精神上受莫大痛苦，爰依民法第184條
    第1項、第195條第3項準用第1項規定為請求。
㈡、聲明：⒈被告應給付原告新臺幣（下同）100萬元，及自起訴
    狀繕本送達翌日起至清償日止，按週年利率5%計算之利息。
    ⒉願供擔保請准宣告假執行。
二、被告則以：
㈠、111年3月前後，伊因祝賀林育材生日快樂，林育材即關注伊
    在社群媒體所發新車限時動態，並預約試乘，試乘結束當日
    ，林育材主動邀約用餐，餐畢，林育材載伊回公司並以摳伊
    手掌心作性暗示，故非伊採取主動。其後林育材與伊密切聯
    繫，並提起過去交往回憶，表達想發生關係意願，復於111
    年4月11日提出見面要求，林育材在車上主動作親吻動作，
    伊在林育材甜言蜜語下才心動；4月中旬，伊因疫情休假，
    林育材得知後邀約吃飯，但將車駛往汽車旅館，因而發生關
    係，此期間林育材以言語表示其與原告間不實夫妻情分，致
    伊深陷其中，前後與林育材發生性關係約3、4次。伊不否認
    有傳送原告提出之照片給林育材，然其後與林育材幾次聯絡
    中，伊感受林育材祇是覬覦肌膚之親，故有受騙感覺；伊配
    偶古偉銘發現此事後，二人已於111年7月12日協議離婚，伊
    不知林育材與古偉銘間協議賠償之事，對侵害原告之配偶權
    感到抱歉，但有經濟上困難，請法院判斷賠償之金額。
㈡、聲明：⒈原告之訴駁回。⒉如受不利判決，願供擔保請准宣告
    免為假執行。
三、兩造不爭執事項（見本院卷第83頁）：
㈠、原告與林育材於103年1月1日結婚，目前婚姻關係存續中。
㈡、被告於111年4月1日至同年5月下旬與林育才發生性關係3、4
    次。
㈢、被告對於原證2之真實性不爭執。
四、本院之判斷： 
㈠、按因故意或過失，不法侵害他人之權利者，負損害賠償責任
    。故意以背於善良風俗之方法，加損害於他人者，亦同，民
    法第184條第1項定有明文。又同法第195條第1項、第3項規
    定：「不法侵害他人之身體、健康、名譽、自由、信用、隱
    私、貞操，或不法侵害其他人格法益而情節重大者，被害人
    雖非財產上之損害，亦得請求賠償相當之金額。」、「前二
    項規定，於不法侵害他人基於父、母、子、女或配偶關係之
    身分法益而情節重大者，準用之。」。且婚姻係以夫妻之共
    同生活為其目的，配偶應互相協力保持其共同生活之圓滿安
    全及幸福，而夫妻互守誠實，係為確保其共同生活之圓滿安
    全及幸福之必要條件，故應解為配偶因婚姻契約而互負誠實
    之義務，配偶之一方行為不誠實，破壞共同生活之圓滿安全
    及幸福者，即為違反因婚姻契約之義務而侵害他方之權利（
    最高法院55年台上字第2053號裁判意旨參照）。若一方配偶
    與第三者通姦或逾越通常社會交往關係（統稱婚外情），將
    破壞婚姻之親密性及排他性，有損共同生活之圓滿及幸福。
    則該為婚外情行為之配偶，即係故意以違反善良風俗之方法
    ，損及他方配偶因配偶關係所生之身分利益，而屬民法第18
    4條第1項後段之侵權行為。共同為婚外情行為之行為之第三
    人，倘係知悉其行為之對象與他人有配偶關係存在，卻仍為
    該等行為，即為故意以違反善良風俗之方法，加損害於他人
    基於配偶身分關係所生利益之共同行為人，亦構成民法第18
    4條第1項後段之侵權行為。
㈡、經查，原告主張被告與林育材間之往來情形，為被告所不爭
    執，並有原告提出之照片可佐（見本院卷第23-49頁），被
    告明知林育材與原告間存有婚姻關係，仍於前述期間與林育
    材發生相姦行為，自非一般婚姻配偶所能容忍，是被告與林
    育材之行為顯足以破壞原告締結婚姻關係所應協力保持之信
    任、共同生活圓滿及安全幸福，自屬侵害原告基於配偶關係
    之身分法益，並足令原告精神上受有相當痛苦而情節重大，
    從而原告本於侵權行為規定請求被告負非財產上之損害賠償
    責任，核屬有據。
㈢、按慰撫金之賠償須以人格權遭遇侵害，使精神上受有痛苦為
    必要，其核給之標準固與財產上損害之計算不同，然非不可
    斟酌雙方之身分、地位、資力與加害之程度及其他各種情形
    核定相當之數額。其金額是否相當，自應依實際加害情形與
    被害人所受之痛苦及雙方之身分、地位、經濟狀況等關係決
    定之（最高法院51年台上字第223號裁判、85年度台上字第4
    60號判決意旨參照）。本院審酌被告侵害原告身分法益之程
    度，認原告確已受精神上之痛苦，並衡量兩造之學經歷、經
    濟狀況（為維護兩造之隱私，本院不就其個資詳予敘述）等
    情，認原告請求精神慰撫金100萬元顯屬過高，應核減為20
    萬元，始為允當。原告在此範圍之請求應予准許，逾此範圍
    之請求，不予准許。
㈣、末按給付無確定期限者，債務人於債權人得請求給付時，經
    其催告而未為給付，自受催告時起，負遲延責任。其經債權
    人起訴而送達訴狀者，與催告有同一之效力；遲延之債務，
    以支付金錢為標的者，債權人得請求依法定利率計算之遲延
    利息；應付利息之債務，其利率未經約定，亦無法律可據者
    ，週年利率為5%，民法第229條第1項、第233條第1項前段、
    第203條分別定有明文。本件係屬侵權行為損害賠償之債，
    自屬無確定期限者；又係以支付金錢為標的，則依上揭法律
    規定，原告就被告應給付部分，併請求自起訴狀繕本送達翌
    日（於111年10月22日生送達效力，見本院卷第77頁送達證
    書）即自111年10月23日起，至清償日止，按法定利率即週
    年利率5%計算之遲延利息，依法有據。
五、綜上所述，原告本於侵權行為之法律關係，請求被告給付20
    萬元及如上所述之遲延利息，為有理由，應予准許。逾此範
    圍之請求，則無理由，應予駁回。
六、本件判決所命被告給付之價額未逾50萬元，爰依民事訴訟法
    第389條第1項第5款之規定，依職權宣告假執行。又被告陳
    明願供擔保，請准免為假執行之宣告，核無不合，爰酌定相
    當之擔保金額准許之。至原告其餘假執行之聲請，該部分因
    訴之駁回而失所附麗，應併予駁回。
七、本件事證已臻明確，兩造其餘攻擊、防禦方法及證據，經本
    院斟酌後，認為均不足以影響本判決之結果，爰不一一論述
    ，附此敘明。
八、訴訟費用負擔之依據：民事訴訟法第79條。 
中　　華　　民　　國　　111 　年　　11　　月　　28　　日
                  民事第五庭  法  官  李蓓
以上正本係照原本製作。　　　　　　　　　
如對本判決上訴，須於判決送達後20日內向本院提出上訴狀。如
委任律師提起上訴者，應一併繳納上訴審裁判費。
中　　華　　民　　國　　111 　年　　11　　月　　29　　日
                              書記官   陳采瑜